【裁判字號】    97,簡上,184
【裁判日期】    980113
【裁判案由】    傷害
【裁判全文】
臺灣基隆地方法院刑事判決             97年度簡上字第184號
上  訴  人  臺灣基隆地方法院檢察署檢察官
被      告  甲○○
上列上訴人因被告傷害案件，不服本院基隆簡易庭97年度基簡字
第1247號，中華民國97年10月30日第一審簡易判決（原聲請簡易
判決處刑案號：97年度偵字第3582號）提起上訴，本院管轄之第
二審合議庭判決如下：
    主  文
上訴駁回。
    事實及理由
一、本案經本院審理結果，認第一審判決以被告甲○○犯刑法第
    277條第1項傷害罪，處拘役30日，並諭知如易科罰金，以新
    臺幣1,000元折算1日，其認事用法均無違誤，量刑亦屬適當
    ，應予維持，並引用第一審判決書（如附件）記載之事實、
    證據及理由。
二、上訴人檢察官上訴意旨：茲據告訴人乙○○具狀請求上訴，
    略以被告甲○○致令告訴人受傷，導致告訴人至今心理仍不
    安寧，原審判決量刑過輕，不足矯治被告之犯行等語。
三、訊據被告甲○○對於本件傷害犯行，業於本院第二審合議庭
    審理中坦承不諱，核與告訴人乙○○指訴遭傷害之情節大致
    相符，而告訴人乙○○因此受有下唇、右前臂、左肘、右手
    掌、雙膝多處擦挫傷之傷害乙節，亦有行政院衛生署基隆醫
    院97年8 月11日基醫傷字第4344號驗傷診斷書乙份（見97年
    度偵字第3582號第16頁）在卷可稽；復有照片2 紙（見同卷
    第19頁）可佐，足認被告自白與事實相符，被告所犯本件傷
    害犯行，事證明確，應依法論科。
四、核被告甲○○係犯刑法第277條第1項傷害罪。本院審酌被告
    之犯罪動機、行為手段、告訴人乙○○所受傷勢、暨被告未
    與告訴人達成和解，賠償告訴人所受損害，及被告犯後態度
    等一切情狀，認原審已審酌被告甲○○之犯罪情節，判處拘
    役30日，並諭知如易科罰金，以新臺幣1,000元折算1日，核
    其認事用法並無違誤，量刑亦堪稱妥適，應予維持；且按刑
    罰之量定，本為法院得依職權自由裁量之事項，苟於法定刑
    度之內，予以量定，且客觀上並無明顯濫權之情形者，自不
    容
    當事人任憑主觀意見，指摘其違法、失當，是檢察官上訴意
    旨以原審判決刑度過輕，無法矯治被告之犯行為無理由，應
    予駁回。
據上論斷，應依刑事訴訟法第455條之1第1項、第3項、第368 條
、第373條，判決如主文。
本案經檢察官張志明到庭執行職務。
中    華    民    國    98    年    1    月    13     日
                  刑事第四庭審判長法  官  齊  潔
                                  法  官  王慧惠
                                  法  官  周霙蘭
以上正本證明與原本無異。
本件判決不得上訴。
中    華    民    國    98    年    1    月    13     日
                                  書記官  呂明龍
附件：
臺灣基隆地方法院刑事簡易判決        97年度基簡字第1247號
聲  請  人  臺灣基隆地方法院檢察署檢察官
被      告  甲○○  男  33歲（民國○○年○月○○日生）
                    身分證統一編號：Ｚ000000000號
                    住基隆市○○區○○路12號10樓之3
上列被告因傷害案件，經檢察官聲請以簡易判決處刑（97年度偵
字第3582號），本院判決如下：
    主  文
甲○○傷害人之身體，處拘役拾日，如易科罰金，以新臺幣壹
仟元折算壹日。
    事實及理由
一、本件犯罪事實、證據及應適用之法條，均引用如附件臺灣基
    隆地方法院檢察署檢察官聲請簡易判決處刑書之記載。
二、本院審酌被告犯罪動機、行為手段、被害人所受傷勢，暨被
    告迄猶未與被害人達成和解，賠償被害人所受損害，及被告
    犯後態度等一切情狀，量處如主文所示之刑，併諭知易科罰
    金之折算標準。
三、依刑事訴訟法第449 條第1 項前段、第454 條第2 項，刑法
    第277 條第1 項、第41條第1 項前段，刑法施行法第1 條之
    1 ，逕以簡易判決處刑如主文。
四、如不服本判決，應於判決送達後10日內，向本院提出上訴書
    狀，上訴於本院合議庭。
中    華    民    國    97    年    10    月    30    日
                  基隆簡易庭法  官   黃永定
以上正本證明與原本無異。
如不服本判決，應於判決送達後10日內，向本院提出上訴書狀，
敘述上訴理由，上訴於本院合議庭，並按他造當事人之人數附具
繕本。
中    華    民    國    97    年    10    月    30    日
                            書記官   劉珍珍
附錄論罪法條
刑法第277條第1項
I傷害人之身體或健康者，處3 年以下有期徒刑、拘役或1 千元
  以下罰金。
附件：
臺灣基隆地方法院檢察署檢察官聲請簡易判決處刑書
                                      97年度偵字第3582號
    被      告  甲○○  男  33歲（民國○○年○月○○日生）
                        住基隆市○○區○○路12號10樓之3
                        國民身分證統一編號：Ｚ000000000號
上列被告因傷害案件，業經偵查終結，認為宜聲請以簡易判決處
刑，茲將犯罪事實及證據並所犯法條分敘如下：
一、犯罪事實：甲○○於97年8月9日晚上8時許，在基隆市○○
    區○○路41號前，因認乙○○對其出言不遜，竟出手毆打乙
    ○○，致乙○○下唇、右前臂、左肘、右手掌、雙膝多處擦
    挫傷。案經乙○○訴由基隆市警察局第一分局移送偵辦。
二、證據：被告甲○○警偵訊之自白，證人即告訴人乙○○之證
    詞，驗傷診斷書，照片。
三、所犯法條：刑法第277條第1項傷害罪嫌。
四、依刑事訴訟法第451條第1項聲請逕以簡易判決處刑。
    此    致
臺灣基隆地方法院基隆簡易庭
中    華    民    國    97    年    9     月    29    日
                        檢察官  丙  ○  ○
上正本證明與原本無異
中    華    民    國    97    年    10    月    1     日
                        書記官  陳  宏  昌
所犯法條：
刑法第277條第1項
傷害人之身體或健康者，處3年以下有期徒刑、拘役或1千元以下
罰金。


司法院資訊處製作；財團法人民間司法改革基金會備份。
